# 融资财务顾问费

提问人：审计小达人 时间：2019-07-29 15:52:29
请问融资财务顾问费放在管理费用还是财务费用核算？

回答人：chenyiwei
如果不属于可以冲减相关负债或权益项目初始计量金额的 “交易直接费用”，则习惯上计入 “财务费用——其他”。